# 请教陈版主，急急急！

提问人：稻子莫莫 时间：2019-03-05 15:46:55
编制失误，接上问题 #2017 年证监会会计部编写了《上市公司 2016 年年报会计问题提示》中提到 “根据企业会计准则及相关规定，对于符合一定条件（合同授予方是政府、项目公司负责融资和建设、完工后移交给政府、政府在回购协议期间内支付回购资金）的 BT 业务，应参照企业会计准则对BOT 业务的相关会计处理规定进行核算：项目公司同时提供建造服务的，建造期间，对于所提供的建造服务按照《企业会计准则第 15 号一一建造合同》确认相关的收入和成本，建造合同收入按应收取对价的公允价值计量，同时确认长期应收款；项目公司未提供建造服务的，应将建造过程中支付的工程价款等视作垫资行为，确认长期应收款。其中，长期应收款应采用摊余成本计量并按期确认利息收入，实际利率在长期应收款存续期间内一般保持不变。” 目前你本人对未提供建造服务按建造合同确认收入是什么看法？

回答人：chenyiwei
仍保持我个人原先的看法。“不提供建造服务就不能确认建造合同收入” 的观点不符合总额法/净额法的一般判断原则。